【裁判字號】    98,易,3159
【裁判日期】    990430
【裁判案由】    竊盜
【裁判全文】
臺灣板橋地方法院刑事判決              98年度易字第3159號
公  訴  人  臺灣板橋地方法院檢察署檢察官
被      告  甲○○
上列被告因竊盜案件，經檢察官提起公訴（九十八年度偵字第三
０一一七號），本院判決如下：
    主  文
甲○○竊盜，累犯，處有期徒刑伍月，如易科罰金，以新臺幣壹
仟元折算壹日。
    事  實
一、甲○○有贓物、恐嚇、詐欺、毒品、麻藥、竊盜等前科，最
    近一次係於民國九十七年間因竊盜案件，經臺灣板橋地方法
    院以九十七年度簡字第六三八號判處有期徒刑三月確定，甫
    於九十八年四月十八日執行完畢（於本案構成累犯），仍不
    知悔改。竟意圖為自己不法之所有，於九十八年九月二十八
    日上午十一時許，在臺北縣板橋市○○路三三六之一號二樓
    「港尾里辦公室」，利用室內無人之機會，入內徒手竊取里
    長乙○○所管領，放置在辦公桌上之攝影機一台（廠牌：Ｓ
    ＡＮＹＯ牌、型號：ＶＰＣ－ＨＤ１０００號），及數位相
    機一台（廠牌：ＪＶＣ牌、型號：ＧＺ－ＨＤ３０號），價
    值合計約新台幣（下同）六萬四千九百元等物得手，並將上
    開物品裝入所竊得之塑膠袋後隨即離去。嗣於同日下午一時
    許，乙○○返回辦公室後，發覺上開物品遭竊，旋報警處理
    。嗣經警調閱上開里辦公室內、上址一樓活動中心門口及附
    近之監視錄影帶，始循線查獲查獲上情。
二、案經臺北縣政府警察局海山分局移送臺灣板橋地方法院檢察
    署檢察官偵查起訴。
    理  由
壹、程序方面：
    按被告以外之人於審判外之言詞或書面陳述，除法律有規定
    者外，不得作為證據；又被告以外之人於審判外之陳述，雖
    不符合同法第一百五十九條之一至第一百五十九條之四之規
    定，但經當事人於審判程序同意作為證據，法院審酌該言詞
    陳述或書面陳述作成時之情況，認為適當者，亦得為證據。
    當事人、代理人或辯護人於法院調查證據時，知有第一百五
    十九條第一項不得為證據之情形，而未於言詞辯論終結前聲
    明異議者，視為有前項之同意，刑事訴訟法第一百五十九條
    第一項及第一百五十九條之五分別定有明文。經查，本判決
    下列所引用被告以外之人於審判外之陳述（包含書面陳述）
    雖屬傳聞證據，但檢察官及被告於本院準備程序及審判期日
    ，均同意此部分之證據有證據能力，且迄至言詞辯論終結前
    亦未撤回前開同意，本院審酌上開證據資料製作時之情況，
    尚無違法不當及證明力明顯過低之瑕疵，亦認為以之作為證
    據應屬適當，揆諸前開刑事訴訟法第一百五十九條之五規定
    ，認前揭證據資料均有證據能力，合先敘明。
貳、實體方面：
一、訊據被告甲○○於本院審理中，固坦承於上揭時間進入港尾
    里辦公室，並取走室內物品之事實不諱，但矢口否認被訴竊
    盜之犯行，辯稱：伊因肚子餓，始進入里辦公室內找尋食物
    ，僅以塑膠袋裝盛餅乾、紙杯離去，並未竊取桌上之攝影機
    、數位相機等物云云。惟查，上揭竊盜之犯罪事實，業據證
    人乙○○證述綦詳，其於本院審理中具結證稱：伊係板橋市
    港尾里里長，港尾里辦公室坐落臺北縣板橋市○○路三三六
    之一號一、二樓，九十八年九月二十八日上午十時三十分許
    ，伊離開辦公室前往新莊市署立醫院探視里民，於中午十二
    時三十分返回辦公室後，即發現原本放置在辦公桌上之攝影
    機及數位相機遭竊。該器材在九月二十七日尚在使用，二十
    八日當日並未使用，平時即放在辦公桌上。伊當日離開時，
    確認攝影機、數位相機即放在桌上，辦公室並未上鎖。伊調
    閱自上午十時三十分外出起至十二時三十分返回之監視錄影
    光碟畫面，發現上開時段內僅被告甲○○一人進出，且發現
    被告甲○○入內時沒有提任何東西，但出來後手提塑膠袋裝
    東西，雖內裝物品不明，但可看出不是很大的東西，約當為
    攝影機、數位相機大小。辦公室之進出口僅有一個，故無法
    自窗戶進出，伊確認上開時間僅被告一人進去而已。之前被
    告在警局中說塑膠袋裝的是他的衣服，但是警察質問為何他
    的衣服會放在辦公室時，被告始改口係拿食物餅乾。被告所
    拿塑膠袋亦屬辦公室所有，被告辯稱係拿餅乾，雖辦公室平
    常有放置餅乾，但案發當日並沒有放置餅乾。被告將東西拿
    出後，警察跟據沿路的攝影機，拍到被告在板橋市○○街的
    一個巷子裡打開翻看袋子裡面的東西，如果是餅乾的話，被
    告不可能翻看等語（見本院卷九十九年四月三日審理筆錄第
    三至五頁）；並有監視器翻拍照片十三張在卷可稽徵（見偵
    卷第十七至二十七頁），核與證人乙○○所證相符。被告雖
    執前詞置辯，但於證人乙○○離開辦公室期間，僅被告一人
    進入室內，並取走室內物品；而該辦公室別無其他進出口，
    且當日並未放置餅乾食品等情，業據證人乙○○證述綦詳，
    則本案已可排除他人入內竊取財物之可能。且被告若僅單純
    取走餅乾，則何須在巷內為翻找查看袋內物品之動作，此亦
    與常情相違。是被告以上所辯各節，顯屬事後卸責之詞，不
    足採信。本案事證明確，被告犯行洵堪認定，應依法論科。
二、核被告所為，係犯刑法第三百二十條第一項之普通竊盜罪。
    被告前因犯竊盜案件，經臺灣板橋地方法院以九十七年度簡
    字第六三八號判處有期徒刑三月，於九十八年四月十八日執
    行完畢，有臺灣高等法院被告全國前案紀錄表一紙在卷可憑
    ，其於五年內故意再犯本件有期徒刑以上之罪，為累犯，應
    依刑法第四十七條第一項之規定加重其刑。爰審酌被告犯罪
    之動機、目的、手段，所竊財物之價值，犯罪後之態度，迄
    未與被害人達成和解，及檢察官具體求刑等一切情狀，量處
    有期徒刑五月，並諭知易科罰金之折算標準，以資懲儆。
據上論斷，應依刑事訴訟法第二百九十九條第一項前段，刑法第
三百二十條第一項、第四十七條第一項、第四十一條第一項前段
，刑法施行法第一條之一，判決如主文。
本案經檢察官姜麗君到庭執行職務。
中    華    民    國    99    年    4     月    30    日
                        刑事第五庭  法  官  鄭水銓
以上正本證明與原本無異。
如不服本判決應於收受判決後十日內向本院提出上訴書狀，並應
敘述具體理由。其未敘述上訴理由者，應於上訴期間屆滿後二十
日內向本院補提理由書（均須按他造當事人之人數附繕本）「切
勿逕送上級法院」。
                                    書記官  許清秋
中    華    民    國    99    年    5     月    3     日
附論本案論罪科刑法條全文：
刑法第三百二十條
意圖為自己或第三人不法之所有，而竊取他人之動產者，為竊盜
罪，處五年以下有期徒刑、拘役或五百元以下罰金。
意圖為自己或第三人不法之利益，而竊佔他人之不動產者，依前
項之規定處斷。
前二項之未遂犯罰之。

司法院資訊處製作；財團法人民間司法改革基金會備份。
